{"related": ["transmisi\u00f3n"], "etymology": "From Latin transmittere, present active infinitive of tr\u0101nsmitt\u014d.", "url": "https://en.wiktionary.org/wiki/transmitir", "definitions": ["to transmit"], "verb": "transmitir", "synonyms": [], "description": "transmitir (first-person singular present transmito, first-person singular preterite transmit\u00ed, past participle transmitido)", "conjugations": {"imperative": {"affirmative": ["", "transmite (t\u00fa) - transmit\u00ed (vos)", "transmita", "transmitamos", "transmitid", "transmitan"], "negative": ["", "no transmitas", "no transmita", "no transmitamos", "no transmit\u00e1is", "no transmitan"]}, "infinitive": "transmitir", "indicative": {"future": ["transmitir\u00e9", "transmitir\u00e1s", "transmitir\u00e1", "transmitiremos", "transmitir\u00e9is", "transmitir\u00e1n"], "preterite": ["transmit\u00ed", "transmitiste", "transmiti\u00f3", "transmitimos", "transmitisteis", "transmitieron"], "imperfect": ["transmit\u00eda", "transmit\u00edas", "transmit\u00eda", "transmit\u00edamos", "transmit\u00edais", "transmit\u00edan"], "conditional": ["transmitir\u00eda", "transmitir\u00edas", "transmitir\u00eda", "transmitir\u00edamos", "transmitir\u00edais", "transmitir\u00edan"], "present": ["transmito", "transmites (t\u00fa) - transmit\u00eds (vos)", "transmite", "transmitimos", "transmit\u00eds", "transmiten"]}, "pastparticiple": {"plural": {"feminine": "transmitidas", "masculine": "transmitidos"}, "singular": {"feminine": "transmitida", "masculine": "transmitido"}}, "gerund": "transmitiendo", "subjunctive": {"imperfect_se": ["transmitiese", "transmitieses", "transmitiese", "transmiti\u00e9semos", "transmitieseis", "transmitiesen"], "future": ["transmitiere", "transmitieres", "transmitiere", "transmiti\u00e9remos", "transmitiereis", "transmitieren"], "imperfect_ra": ["transmitiera", "transmitieras", "transmitiera", "transmiti\u00e9ramos", "transmitierais", "transmitieran"], "present": ["transmita", "transmitas (t\u00fa) - transmit\u00e1s (vos)", "transmita", "transmitamos", "transmit\u00e1is", "transmitan"]}}, "pronunciations": []}